【裁判字號】    95,訴,1951
【裁判日期】    950913
【裁判案由】    損害賠償
【裁判全文】
臺灣臺北地方法院民事判決              95年度訴字第1951號
原      告  戊○○
            丁○○
            己○○
            勝昌製藥廠股份有限公司
法定代理人  丁○○
前列四人共同
訴訟代理人  盧柏岑律師
            徐文怡律師
被      告  丙○○
                        之1
            甲○○
            乙○○
前列三人共同
訴訟代理人  王如玄律師
            李文健律師
上列當事人間損害賠償事件，本院於民國95年8月16日言詞辯論
終結，判決如下：
    主  文
被告丙○○應給付原告勝昌製藥廠股份有限公司新台幣壹佰壹
拾捌萬陸仟陸佰拾貳元、被告甲○○應給付原告勝昌製藥廠股份
有限公司新台幣肆拾萬伍仟玖佰伍拾貳元、被告乙○○應給付
原告勝昌製藥廠股份有限公司新台幣柒拾壹萬陸仟玖佰貳拾元，
暨各自民國95年1月15日、95年1月4日、95年1月24日起至清償日
止，按週年利率百分之五計算之利息。
原告其餘之訴駁回。
本判決於原告勝昌製廠股份有限公司以新台幣拾玖萬陸仟元為
被告丙○○；以新台幣拾肆萬陸仟元為被告甲○○；以新台幣貳
拾萬玖仟為被告乙○○供擔保後，得假執行。
訴訟費用由被告丙○○負擔百分之二十五，被告甲○○負擔百分
之十，被告乙○○負擔百分之十五，餘由原告負擔。
原告其餘假執行之聲請駁回。
    事  實  及  理  由
壹、程序方面：
    按「訴狀送達後，原告不得將原訴變更或追加他訴。但有下
    列各款情形之一者，不在此限：二請求之基礎事實同一者。
    七不甚礙被告之防禦及訴訟之終結者。被告於訴之變更或
    追加無異議，而為本案之言詞辯論者，視為同意變更或追加
    」，民事訴訟法第255條第1項第2款、第7款、第2項定有明
    文。查，原告之第1項聲明請求被告等返還及賠償受領薪酬
    ，支付命令聲請狀原係依不當得利規定請求返還，被告異議
    ，視為起訴，原告於第1次審理期日第一項聲明追加依侵權
    行為規定，其請求之基礎事實同一，僅係追加請求權之法律
    依據，且原告於第1次開庭即補充第1項聲明之請求權基礎包
    括侵權行為，並未妨礙被告防禦及訴訟終結，被告當庭亦為
    辯論，並未提出異議，揆諸上開規定，自應予准許原告第1
    項聲明追加侵權行為規定為請求權依據。
貳、實體方面：
一、原告主張：
    被告丙○○、甲○○、乙○○原分別為原告勝昌製藥廠股份
    有限公司（下稱勝昌公司）董事長、副總經理、副總經理，
    於民國93年5月21日勝昌公司召開股東會，丙○○竟違法宣
    布散會。經出席股東表決權過半數以上依公司法第182條之1
    第2項規定繼續開會，決議解任丙○○、甲○○、乙○○董
    事資格，嗣後召開臨時常務董事會推選原告戊○○擔任董事
    長，並召開臨時董事會，委任原告丁○○擔任總經理、原告
    己○○擔任副總經理。被告丙○○因拒絕承認上開續行股東
    會解任決議及臨時常務董事會、臨時董事會選任決議之效力
    而遲遲不辦理交接，並向鈞院聲請假處分，禁止原告戊○○
    、丁○○、己○○分別以勝昌公司董事長、總經理、副總經
    理名義行使職權，經鈞院核發93年度裁全字第2799號裁定。
    嗣後提起本案訴訟，請求確認(一)系爭股東會解任決議不存在
    或得撤銷；(二)系爭董事會、常務董事會推選原告等為董事長
    、總經理、副總經理之決議無效，原告等三人與勝昌公司間
    之董事長、總經理、副總經理之委任關係不存在，經鈞院以
    93年度訴字第2667號判決駁回其訴。丙○○提起第二審上訴
    ，經法院命丙○○補繳裁判費，然丙○○未於期限內補繳，
    其上訴經高等法院以94年度上字第858號裁定駁回而敗訴確
    定。被告丙○○擔任民國93年5月21日股東會主席時，未經
    出席股份總數過半數以上之決議，即宣稱承認財報及散會，
    於法不合，經原告己○○訴請撤銷違法散會之股東會決議，
    經鈞院以93年度訴字第3055號判決原告己○○勝訴確定。原
    告勝昌公司主張93年5月21日之續行股東會業已解任被告三
    人董事資格，因被告三人否認，勝昌公司訴請確認其與被告
    三人間董事委任關係不存在，經鈞院以93年度訴字第3054號
    判決認定原告勝昌公司勝訴確定。被告等三人在委任關係不
    存在後，從93年5月21日至11月底期間，向勝昌公司不當領
    取之薪酬為1,186,112元、435,952元、716,920元。另原告
    戊○○、丁○○、己○○等因被告丙○○聲請假處分，而於
    上開期間無法執行職務領取薪酬，其損害分別為209,78 2元
    、1, 159,597元、609,342元，應依侵權行為規定或類推適
    用民事訴訟法第531條規定求償。是勝昌公司依侵權行為及
    不當得利，請求被告等給付其不當受領之薪資，原告戊○○
    、丁○○、己○○依侵權行為請求被告丙○○損害賠償。爰
    聲明：(一)被告丙○○應給付原告勝昌製藥廠股份有限公司新
    台幣1, 18 6, 612元；被告甲○○應給付原告勝昌製藥廠股
    份有限公司新台幣435,952元；被告乙○○應給付原告勝昌
    製藥廠股份有限公司新台幣716,920元，暨分別自94年度促
    字第44501號支付命令送達之翌日起至清償日止，按週年利
    率5%計付之利息；(二)被告丙○○應分別給付原告戊○○新台
    幣209,782元、原告丁○○新台幣1,159,597元、原告己○○
    新台幣609,342元，暨分別自94年度促字第44501號送達之翌
    日起至清償日止，按週年利率5%計付之利息。(三)就第一項及
    第二項聲明，原告願分別供擔保請求准予假執行。
二、被告辯稱：
(一)、被告丙○○等以原告勝昌公司董事長、總經理、副總經理與
    顧問名義自93年5月21日起至同年11月止執行職務之行為，
    係原有經營團隊本於維持原告勝昌公司正常營運所必要，使
    原告勝昌公司並未因為經營權之爭而面臨公司業務停擺，危
    及公司員工與股東權益，則被告等之行為自無不法性，且執
    行職務行為亦無使原告勝昌公司受損害之故意或過失。再者
    ，原告勝昌公司究有何種權利遭受被告等之侵害，且原告勝
    昌公司是否因被告等執行職務而受有損害等等，原告勝昌公
    司均未能舉證以實其說，故其主張洵不可採。按公司法第19
    9條第1項前段係規定：「董事得由股東會之決議隨時解任」
    ，即股東會有解任權者，僅限於「董事」，而股份有限公司
    「經理人」職務之解任與否，則非股東會之權限，故股份有
    限公司股東會決議經理人解任，此決議亦因違反法令，依公
    司法第191條規定，為無效，故被告等總經理、副總經理等
    職務，並未因股東會決議而解任。
(二)、又依公司法第29條規定，股份有限公司經理人之解任係由董
    事會決議。然查，93年5月21日常務董事及董事會決議，只
    是選出新的董事長、總經理、副總經理，但並未決議解任被
    告等的總經理、副總經理、顧問職。而選任新的總經理、副
    總經理，依法並不當然等於解任舊的總經理、副總經理、顧
    問，蓋法令並未限定一股份有限公司只能有一位總經理、副
    總經理（至於顧問乙職，更不待言）。鈞院93年度訴字第26
    67號判決，只是產生確認原告等的總經理、副總經理委任關
    係存在之效果，但此不當然等於產生確認被告等總經理、副
    總經理委任關係不存在的效果。而鈞院93年度訴字第3054號
    判決，亦僅確認被告丙○○自93年5月21日起至94年3月3日
    止與原告勝昌公司間之董事長、常務董事與董事委任關係，
    及被告甲○○、乙○○自93年5月21日起至94年3月3日止與
    原告勝昌公司間之董事委任關係不存在，而並未確認被告等
    於該期間另具原告勝昌公司總經理、顧問、副總經理職之法
    律關係不存在。從而，93年5月21日至同年11月止，被告丙○○與原告勝昌公司間仍具有總經理之法律關係；被告乙○○與原告勝昌公司間亦仍具有副總經理之法律關係，甚且被
    告乙○○之副總經理職務係至94年3月17日原告勝昌公司才
    以（94）人事字第005號人事通知書，將被告乙○○之副總
    經理職務停職停薪，為此，被告乙○○亦於同日向台北縣政
    府勞工局提出申訴，並經台北縣勞工局於94年3月31日召開
    協調會，會議中原告勝昌公司表示：「此僅是停職而非免職
    ，乙○○先生要求給付94年3月1日至94年3月17日工資57,55
    6元及特休未休計21日約71,099元，工資會依法給付，特休
    部分公司只能依比例算至3月份約17,775元」，並做成會議
    結論。足見原告勝昌公司對被告乙○○於94年3月17日以前
    ，合法有效任職勝昌公司之事實均不爭執，始願就此部分之
    工資及特休未計部分依法給付被告乙○○，可證勝昌公司亦
    自承在於94年3月17日以前，被告乙○○具副總經理職務而
    可受領薪酬。另被告甲○○於該期間原任副總經理職務至93
    年5月31日止，自93年6月1日起至94年5月31日止則由原告勝
    昌公司聘請擔任顧問乙職，並月支本薪新台幣58,480元整，
    此有原告勝昌公司93.6.1聘任書可稽，因此，自93年5月21
    日至同年11月止，被告甲○○與原告勝昌公司間仍具有副總
    經理與顧問職之法律關係。綜上，被告丙○○之董事長、常
    務董事與董事職位，及甲○○與乙○○之董事職位雖經一審
    判決確認遭解任，但於該等期間被告等既仍有原告勝昌公司
    總經理、顧問、副總經理之職，則被告等受領薪酬自仍屬有
    法律上原因，而不成立不當得利。
(三)、縱認被告等於93年5月21日至11月止與原告勝昌公司間無委
    任關係，然被告等於該期間提供勞務，使原告勝昌公司維持
    正常營運，而未因為經營權之爭面臨公司業務停擺，危及公
    司員工與股東權益，故原告勝昌公司亦受有被告等給付勞務
    之利益，則原告勝昌公司亦應返還被告等給付勞務之利益予
    被告等，依照民法第181條之規定，原告勝昌公司應償還其
    價額予被告等，而被告等在此期間給付與原告勝昌公司勞務
    之價額，即相當於被告等所受領之薪酬，依照民法第334條
    規定，被告等自得以對原告勝昌公司之請求返還勞務利益之
    債權，與原告勝昌公司對被告等之返還薪酬債權互為抵銷，
    二者價額相同，原告勝昌公司實無由再請求被告等為給付。
(四)、按假處分債務人欲請求債權人賠償其因保全處分所受之損害
    ，必須符合法律所規範之要件。而有關定暫時狀處分撤銷時
    債權人之賠償責任，依民事訴訟法第538條之4、第533條係
    準用第531條之規定。而民事訴訟法第531條第1項係規定：
    「假扣押裁定因自始不當而撤銷，或因第529條第4項及第53
    0條第3項之規定而撤銷者，債權人應賠償債務人因假扣押或
    供擔保所受之損害。」此所謂「因自始不當而撤銷者」，係
    指對於假扣押裁定抗告，經抗告法院依命假扣押時客觀存在
    之情形，認為不應為此裁定而撤銷之情形而言，若係因本案
    訴訟敗訴確定而撤銷該裁定，僅屬因命假扣押以後之情事變
    更而撤銷，尚非該條所謂因自始不當而撤銷，最高法院67年
    台上字第1407號著有判例。另所謂「因第529條第4項規定而
    撤銷」，依該條項規定可知，係指因債權人未於限期內起訴
    ，而經債務人以此為由聲請法院撤銷。而所謂「因第530 條
    第3項規定而撤銷」，依該條項規定可知，係指債權人自己
    聲請撤銷。亦即民事訴訟法第531條第1項及67年台上字第14
    07號判例明文列舉「只限」上列三種情況，假處分債權人才
    有損害賠償責任，則依照「明示其一，排除其他」之反面解
    釋法理，於不符合上開要件之情形，假處分債權人自不負損
    害賠償責任，此斷無類推適用之餘地。被告丙○○聲請定暫
    時狀態處分，係依照民事訴訟法第538條、535條、53 3條之
    規定而為，自屬依法律行使其權利之行為，且經法院審理後
    認符合法律要件而准許假處分，丙○○的聲請行為並不當然
    導致原告戊○○等不能行使職權之結果，被告丙○○聲請定
    暫時狀態處分，目的係為防止發生重大損害及避免急迫之危
    險，而非在侵害原告戊○○、丁○○與己○○之權利，自無
    侵害原告戊○○、丁○○與己○○權利之故意或過失可言。
    且假處分既非在審理本案實體訴訟有無理由，則聲請假處分
    行為的合法性，自不會因之後本案訴訟敗訴而有不同，故被
    告丙○○聲請假處分之行為當然不具備不法性，與原告所受
    損害，亦無因果關係。原告戊○○、丁○○與己○○僅未能
    領取職務報酬，然渠等之整體財產並未減少，渠等並無何等
    財產上損害。況原告戊○○、丁○○與己○○雖未領取職務
    報酬，但亦未付出勞務，自更難認其有受何損害。又被告丙○○並沒有竊聽原告戊○○，被告丙○○自會於該案中澄己
    清白。且退步言，縱認被告丙○○有竊聽，然原告亦未證明
    丙○○聽到的內容為何，原告所謂丙○○有聽到未獲多數股
    東支持之論，純為空言猜測，而屬無稽。再退步言，就算被
    告丙○○事先有聽到股東的支持意態，但此也不能證明投票
    當時被告丙○○明知未獲多數股東支持，蓋人的意向當然有
    可能會改變，且現場瞬息萬變，在未投票以前，無人能確定
    結果為何，故所謂被告丙○○有侵權故意之論，自全屬猜測
    ，而無可採。爰聲明：(一)原告之訴駁回；(二)如受不利判決，
    願供擔保請准宣告免為假執行。
三、兩造不爭執之事實：
(一)、被告丙○○、甲○○、乙○○原分別為原告勝昌公司董事長
    、副總經理、副總經理，於民國93年5月21日勝昌公司召開
    股東會，丙○○宣布散會。經出席股東表決權過半數以上依
    公司法第182條之1第2項規定繼續開會，決議解任丙○○、
    甲○○、乙○○董事資格，嗣後召開臨時常務董事會推選原
    告戊○○擔任董事長，並召開臨時董事會，委任原告丁○○
    擔任總經理、原告己○○擔任副總經理，有勝昌公司93年5
    月21日股東會議事錄、常務董事會會議記錄、董事會議事錄
    在卷可憑。
(二)、己○○請求撤銷勝昌公司93年5月21日股東會之臨時動議「
    散會」等決議，經本院93年度訴字第3055號判決撤銷該等部
    分股東會決議確定，有本院上開93年度訴字第3055號民事判
    決暨確定證明書各一份在卷可稽。
(三)、被告丙○○因拒絕承認上開續行股東會解任決議及臨時常務
    董事會、臨時董事會選任決議之效力，向本院聲請假處分，
    經本院以93年度裁全字第2799號裁定命丙○○提供擔保後，
    禁止原告戊○○、丁○○、己○○分別以勝昌公司董事長、
    總經理、副總經理名義行使職權。嗣丙○○再提起本案訴訟
    ，請求確認：(1)勝昌公司於93年5月21日股東常會，於下午4
    時散會後，所為解任丙○○、乙○○、甲○○董事職務之決
    議不存在或不成立；(2)確認勝昌公司常務董事會選任戊○○
    為董事長；同日下午4時30分選任丙○○、己○○為總經理
    、副總經理之決議均無效；(3)確認其等之委任關係不存在，
    經本院以93年度訴字第2667號判決駁回、臺灣高等法院94年
    度上字第858號駁回上訴而確定，有上開判決影本在卷可稽
    。
(四)、勝昌公司請求確認其與被告丙○○、甲○○、乙○○之間自
    93年5月21日起至94年3月3日止之董事委任關係不存在；其
    與被告丙○○之間自93年5月21日起至94年3月3日止之董事
    長及常務董事之委任關係不存在，經本院以93年度訴字第30
    54號判決勝昌公司勝訴確定。
(五)、自93年5月21日起至93年11月30日止，被告丙○○董事長兼
    總經理領取之薪酬為1,186,112元；被告甲○○董事兼副總
    經理領取之薪酬為435,952元；被告乙○○董事兼副總經理
    領取之薪酬為716,920元。原告戊○○、丁○○、己○○因
    被告丙○○聲請假處分，而於上開期間無法執行職務領取之
    薪酬分別為209,782元、1,159,597元、609,342元，有本院
    95年8月16日言詞辯論筆錄在卷可稽。
四、本件爭點及本院之判斷：
    原告主張被告丙○○、甲○○、乙○○等三人在委任關係不
    存在後，從93年5月21日至11月底期間，向勝昌公司不當領
    取之薪酬為應依侵權行為及不當得利規定給付或返還勝昌公
    司不當受領之薪資；另原告戊○○、丁○○、己○○等因被
    告丙○○聲請假處分，而於上開期間無法執行職務領取薪酬
    之損害，被告丙○○應依侵權行為規定賠償，被告等則以上
    開情詞置辯，是以本件爭點應為：(一)自93年5月21日至同年
    11月底，被告丙○○、甲○○、乙○○與原告勝昌公司間之
    董事、被告丙○○與原告勝昌公司之董事長及常務董事之委
    任關係確定不存在，則原告主張被告丙○○基於董事長兼總
    經理、甲○○、乙○○基於董事兼副總經理之身分領取之薪
    酬，應依不當得利及侵權行為關係返還或給付原告勝昌公司
    ，是否有據？(二)被告丙○○聲請假處分禁止原告戊○○、丁○○、己○○執行職務，嗣後提起之本訴訟案敗訴確定，原
    告戊○○等人得否主張類推適用民事訴訟法第531條之規定
    ，向丙○○求償所受損害？茲分述如下：
(一)、被告丙○○原為原告勝昌公司董事長，於93年5月21日擔任
    主席召集之股東會，所為之臨時動議「散會」決議因違反公
    司法第174條規定，經本院依公司法第189條規定撤銷「散會
    」決議確定，有本院93年度訴字第3055號判決暨確定證明書
    各一份在卷可稽。嗣該次股東會經出席股東表決權過半數以
    上依公司法第182條之1第2項規定繼續開會，決議解任丙○○之董事、總經理等資格、解任甲○○及乙○○之董事、副
    總經理資格，並隨即召開臨時常務董事會推選原告戊○○擔
    任董事長，繼召開臨時董事會，委任原告丁○○擔任總經理
    、原告己○○擔任副總經理，有勝昌公司93年5月21日股東
    會議事錄、常務董事會會議記錄、董事會議事錄在卷可憑，
    ，被告丙○○另案請求確認：(1)勝昌公司於93年5月21日股
    東常會，於下午4時散會後，所為解任丙○○、乙○○、甲○○董事職務之決議不存在、不成立或應予撤銷；(2)確認勝
    昌公司常務董事會於93年5月21日下午4時20分選任戊○○為
    董事長；同日下午4時30分選任丙○○、己○○為總經理、
    副總經理之決議均無效；(3)確認其等之委任關係不存在，亦
    經本院以93年度訴字第2667號判決駁回、臺灣高等法院94年
    度上字第858號駁回上訴而確定。是被告丙○○之董事長、
    總經理資格，甲○○及乙○○之董事、副總經理資格，既經
    股東會過半數之同意決議解任，股東會係股份有限公司最高
    意思決定機關，股份有限公司經理人之委任、解任及報酬依
    公司法第29條規定係屬董事會職權，而董事依公司法第199
    條第1項前段規定董事得由股東會之決議隨時解任，股份有
    限公司股東會既得決議解任董事，而董事會亦得決議解任公
    司經理人，依舉重以明輕之法理，股份有限公司之股東會自
    屬有權決議解任公司經理人即被告丙○○之總經理、被告甲○○、乙○○之副總經理之職務，是被告辯稱股份有限公司
    股東會解任經理人之決議因違反法令而無效，被告等總經理
    、副總經理等職務，並未因股東會決議而解任云云，不足為
    採。又被告乙○○辯稱勝昌公司直至94年3月17日才以通知
    書將乙○○之副總經理職務停職停薪，其因而向台北縣政府
    勞工局提出申訴，協調會會議中原告勝昌公司表示：「此僅
    是停職而非免職」，可證勝昌公司自承94年3月17日前被告
    乙○○具副總經理職務而可受領薪酬云云。惟查，被告三人
    與原告勝昌公司間是否具備委任關係，既經股東會決議及法
    院判決確定，自須受法院確定判決之拘束，被告所提出之人
    事通知書、勞工局協調會之協調結論均不足以確認當事人間
    委任關係之存在與否，被告辯稱以勝昌公司之人事通知書、
    勞工局之協調會記錄認被告乙○○與勝昌公司間仍具備總經
    理之委任關係，無足為採。又被告丙○○既於93年5月21日
    經解除董事長職務，其於同年6月1日所為之聘用甲○○為顧
    問之行為，自屬無代表權人所為之委任行為，對原告勝昌公
    司並不生效。綜上，自93年5月21日起至93年11月30日止，
    被告丙○○董事長兼總經理、被告甲○○董事兼副總經理、
    被告乙○○董事兼副總經理之委任關係既經股東會決議解任
    ，且其等之董事委任關係亦經本院確認不存在，則等三人領
    取之薪酬各1,186,112元、4 35,952元、716,920元，自屬無
    法律上原因而受利益，應依不當得利規定返還原告勝昌公司
    。再被告等復辯稱原告勝昌公司亦受有被告等給付勞務之利
    益，依民法第181條之規定，原告勝昌公司應償還其價額予
    被告等，與原告勝昌公司請求返還薪酬之債權互為抵銷云云
    。惟查被告等三人與原告勝昌公司間之董事長兼總經理、董
    事兼副總經理之委任關係既不存在，其所為之勞務給付對勝
    昌公司而言，難認係屬利益，被告復未舉證證明其所為勞務
    給付有何利益可言，是被告抗辯以之與原告勝昌公司之薪酬
    返還債權抵銷云云，並無理由。
(二)、按「假扣押裁定因自始不當而撤銷，或因第529條第4項及第
    5 30條第3項之規定而撤銷者，債權人應賠償債務人因假扣
    押或供擔保所受之損害。」、「關於假扣押之規定，於假處
    分準用之。但因第535條及第536條之規定而不同者，不在此
    限。」、「除別有規定外，關於假處分之規定，於定暫時狀
    態之處分準用之。」，民事訴訟法第531條、533條、第538
    條之4定有明文。所謂「因自始不當而撤銷者」，係指對於
    假扣押裁定抗告，經抗告法院依命假扣押時客觀存在之情形
    ，認為不應為此裁定而撤銷之情形而言，若係因本案訴訟敗
    訴確定而撤銷該裁定，僅屬因命假扣押以後之情事變更而撤
    銷，尚非該條所謂因自始不當而撤銷，最高法院67年台上字
    第1407號著有判例可資參照。另所謂「因第529條第4項規定
    而撤銷」，依該條項規定可知，係指因債權人未於限期內起
    訴，而經債務人以此為由聲請法院撤銷。至「因第530條第3
    項規定而撤銷」，係指債權人聲請撤銷而言。亦即，民事訴
    訟法第584條之1、第533條準用第531條第1項之規定明文列
    舉限上列三種情況，假處分債權人才須負損害賠償責任，依
    「明示其一，排除其他」之反面解釋法理，於不符合上開要
    件之情形，假處分債權人自不負損害賠償責任，且法律既有
    明文規定，亦無類推適用之餘地。是原告主張應類推適用民
    事訴訟法第531條之規定，並不可採。再被告丙○○聲請定
    暫時狀態處分，係依照民事訴訟法第538條第1項、535條、5
    33條之規定而為，且經法院審理後認符合法律要件而准許假
    處分，係屬依法律規定而為之聲請行為，尚難認係故意或過
    失侵害原告戊○○、丁○○、己○○之不法侵權行為，是原
    告主張被告等三人應依侵權行為之規定賠償其損害云云，亦
    無所據。
五、綜上所述，原告勝昌公司主張自93年5月21日起至93年11月3
    0日止，被告丙○○、甲○○、乙○○三人所領取之薪酬各1
    ,186,112 元、4 35,952元、716,920元，屬無法律上原因而
    受利益，應依不當得利規定返還原告勝昌公司，為有理由，
    應予准許。另原告戊○○、丁○○、己○○主張其等因被告
    丙○○假處分而受損害，應依侵權行為或類推適用假扣押之
    規定請求被告丙○○賠償其損害，則無依據，不應准許，應
    予駁回。
六、又原告陳明願供擔保請求宣告假執行，核其勝訴部分，核無
    不合，爰酌定相當之擔保金額准許之；至其餘假執行之聲請
    ，因訴之駁回而失所依據，不予准許，應予駁回。
、結論：本件原告之訴為一部有理由、一部無理由，依民事訴
    訟法第385條第1項前段、第79條，判決如主文。
中    華    民    國    95    年    9     月    13    日
                  民事第六庭    法  官  楊晉佳
以上正本係照原本作成。
如對本判決上訴，須於判決送達後20日內向本院提出上訴狀
中    華    民    國    95    年    9     月    13    日
                                書記官  朱俶伶


司法院資訊處製作；財團法人民間司法改革基金會備份。
